臺灣臺中地方法院刑事判決　　　　　　　94年度訴字第2595號
公　訴　人　臺灣臺中地方法院檢察署檢察官
被　　　告　乙○○　38歲民.
上列被告因違反毒品危害防制條例案件，經檢察官提起公訴（94
年度毒偵字第4109號），本院合議庭裁定由受命法官獨任進行簡
式審判程序，判決如下：
    主    文
乙○○連續施用第一級毒品，累犯，處有期徒刑壹年陸月。扣案
之第一級毒品海洛因貳包（含袋重合計貳點玖公克），沒收銷燬
之。又連續施用第二級毒品，累犯，處有期徒刑拾月。扣案之第
二級毒品安非他命伍包（含袋重合計伍點陸公克），均沒收銷燬
之。應執行有期徒刑貳年貳月。扣案之第一級毒品海洛因貳包（
含袋重合計貳點玖公克）及第二級毒品安非他命伍包（含袋合計
伍點陸公克），均沒收銷燬之。
    犯罪事實及理由
一、犯罪事實：
    乙○○前於民國八十七年間因違反毒品危害防制條例案件，
    經臺灣彰化地方法院以八十七年度毒聲字第一六二一號裁定
    送觀察、勒戒後，認無繼續施用毒品之傾向，由臺灣彰化地
    方法院檢察署檢察官於八十七年十月三十日以八十七年度偵
    字第九四一四號為不起訴處分確定。惟仍不知悔改，於八十
    八年間，又因施用毒品罪，經臺灣彰化地方法院以八十八年
    度毒聲字第三九八號裁定送觀察、勒戒後，認有繼續施用之
    傾向，續由該法院以八十八年度毒聲字第一０五三號裁定令
    入戒治處所施以強制戒治，嗣因戒治成效合格，經該院裁定
    停止戒治，所餘戒治期間付保護管束；所犯施用第二級毒品
    及持有第一級毒品犯行，則另由臺灣彰化地院檢察署檢察官
    以八十九年度毒偵緝字第二八一號提起公訴，並經臺灣彰化
    地方法院以八十九年度易字第七八四號分別判處有期徒刑六
    月、四月，如易科罰金，均以銀元三百元折算一日，並定其
    應執行刑為有期徒刑九月，如易科罰金，以銀元三百元折算
    一日確定。然於前開保護管束期間之八十九年間，乙○○又
    因施用毒品案件，經該法院裁定撤銷停止戒治，並入戒治所
    續為執行，於八十九年八月三十一日因執行完畢出戒治所；
    再犯之施用第一級毒品及第二級毒品犯行，則由上開法院另
    以八十九年度訴字第一二六九號分別判處有期徒刑一年六月
    、十月，並定其應執行刑為有期徒刑二年二月，上開四罪與
    另犯之傷害罪所處有期徒刑四月接續執行後，於九十三年六
    月十九日縮刑期滿執行完畢。詎乙○○仍不知戒惕，於前開
    強制戒治執行完畢釋放後五年內，竟又基於施用第一級毒品
    海洛因及第二級毒品安非他命之概括犯意，自九十四年七月
    某日起至同年八月四日止，在彰化縣彰化市○○路三一六巷
    十九之五號住處內或臺中縣烏日鄉○○路○段二之十九號九
    樓之一友人游仁福之住處等處所，以每日二至三次之頻率，
    以將第一級毒品海洛因放入香菸內點火吸食之方式，連續施
    用第一級毒品海洛因多次；另每日亦以將第二級毒品安非他
    命放在玻璃吸食器內燒烤成煙霧狀後再吸入體內之方式，連
    續施用第二級毒品安非他命多次。嗣於九十四年八月四日中
    午十二時四十五分許，為警在臺中縣烏日鄉○○路○段二之
    十九號九樓之一，當場查獲，並扣得乙○○與游仁福、賴富
    雄（後二人另由檢察官偵查中）共有之第一級毒品海洛因二
    包（含袋重合計二．九公克）、第二級毒品安非他命五包（
    含袋重合計五．六公克）；經採集其尿液送驗後，係呈安非
    他命、嗎啡均陽性反應。
二、證據名稱：
（一）被告乙○○於警詢、偵訊之自白，及於本院準備程序及審
      理時為認罪之陳述。
（二）九十四年八月四日被告為警查獲時亦在場之證人游仁福、
      賴富雄、吳宗智分別於警詢時之陳述。
（三）臺中市警察局第三分局勤工派出所搜索扣押筆錄暨扣押物
      品目錄表、現場圖、中山醫學大學附設醫院藥物濫用檢測
      中心出具之初步檢驗報告、照片。
（四）扣案第一級毒品海洛因二包（含袋重合計二．九公克）、
      第二級毒品安非他命五包（含袋重合計五．六公克）。
三、被告前於八十八年間因施用第二級毒品及持有第一級毒品案
    件，經臺灣彰化地方法院以八十九年度易字第七八四號分別
    判處有期徒刑六月、四月，如易科罰金，均以銀元三百元折
    算一日，並定其應執行刑為有期徒刑九月，如易科罰金，以
    銀元三百元折算一日確定。復於八十九年間因施用第一級毒
    品及第二級毒品案件，由上開法院另以八十九年度訴字第一
    二六九號分別判處有期徒刑一年六月、十月，並定其應執行
    刑為有期徒刑二年二月。又於九十一年間因傷害案件，經上
    開法院以九十年度訴字第五四八號判處有期徒刑四月，如易
    科罰金以銀元三百元折算一日確定。上開各罪接續執行後，
    於九十三年六月十九日縮刑期滿執行完畢，有臺灣臺中地方
    法院檢察署刑案資料查註紀錄表、臺灣高等法院被告全國前
    案紀錄表可按，其受有期徒刑之執行完畢，五年以內再犯本
    件有期徒刑以上之二罪，均為累犯，且皆係連續犯，均依法
    遞加重其刑。
四、依刑事訴訟法第二百七十三條之一第一項、第二百九十九條
    第一項前段、第三百十條之二、第四百五十四條第一項，毒
    品危害防制條例第十條第一項、第二項、第十八條第一項前
    段，刑法第十一條、第五十六條、第四十七條、第五十一條
    第五款，判決如主文。
本案經檢察官甲○○到庭執行職務
中　　華　　民　　國　　94　　年　　9 　　月　　2 　　日
                  刑事第十一庭  法　官　莊嘉蕙
以上正證明與原本無異。
如不服本判決，應於送達後十日內向本院提出上訴狀（須附繕本
），上訴於臺灣高等法院臺中分院。
                                書記官　魏愛玲
中　　華　　民　　國　　94　　年　　9 　　月　　2 　　日
附錄論罪科刑法條
毒品危害防制條例第十條
施用第一級毒品者，處六月以上五年以下有期徒刑。
施用第二級毒品者，處三年以下有期徒刑。
